臺灣新竹地方法院刑事判決　　　　　　　100年度易字第325號
公　訴　人　臺灣新竹地方法院檢察署檢察官
被　　　告　鄭紹錦
上列被告因竊盜案件，經檢察官提起公訴（100 年度偵字第5064
號），本院判決如下：
    主  文
鄭紹錦踰越牆垣竊盜，處有期徒刑玖月。
    事  實
一、鄭紹錦前於民國97年間因竊盜案件，分別經本院97年竹東簡
    字第110 號判處有期徒刑6 月、97年易字第329 號判處有期
    徒刑6 月、6 月（定應執行有期徒刑10月）、97年竹東簡字
    第97號判處有期徒刑3 月、98年審易字第214 號判處有期徒
    刑8 月、97年竹北簡字第412 號判處有期徒刑4 月，嗣經本
    院98年聲字第112 號裁定將上開案件定其應執行有期徒刑2
    年7 月，送監執行後於99年4 月27日假釋出監，惟再經撤銷
    假釋，應執行殘刑8 月29日，於100 年7 月20日入監服刑，
    現仍在監執行中（未構成累犯）。其基於意圖為自己不法所
    有之犯意，於100 年2 月1 日凌晨1 時許，駕駛借自彭國勳
    之謝國文所有車牌號碼9637-TW 號自用小客車（下稱系爭車
    輛），前往設於新竹縣竹東鎮○○路○段54號之臺灣中油股
    份有限公司鑽探場，踰越該公司鑽探場於新竹縣竹東鎮○○
    路上之圍牆，入內竊取規格、數量均不詳之電纜線一捆得手
    ，於鄭紹錦搬運該電纜線至所駕車輛後車廂之際，適為巡邏
    員警林廣諭、葉玟妡駕車經過，見狀可疑欲迴轉警車上前盤
    查時，鄭紹錦即快速跑向駕駛座，迅速駕車逃逸，巡邏員警
    駕車追趕不及，嗣依車牌號碼追查，始悉上情。
二、案經新竹縣政府警察局竹東分局報告臺灣新竹地方法院檢察
    署檢察官偵查起訴。
    理  由
壹、程序方面
一、按被告以外之人於審判外之言詞或書面陳述，除法律另有規
    定者外，不得作為證據，又被告以外之人於審判外之陳述，
    雖不符前四條之規定，而經當事人於審判程序同意作為證據
    ，法院審酌該言詞陳述或書面陳述作成時之情況，認為適當
    者，亦得為證據。當事人、代理人或辯護人於法院調查證據
    時，知有第159條第1項不得為證據之情形，而未於言詞辯論
    終結前聲明異議者，視為有前項之同意，刑事訴訟法第159
    條第1 項、第159 條之5 分別定有明文。本件被告對於公訴
    人所提證據，僅於本院準備程序中爭執證人葉玟妡、彭國勳
    於偵查中之供述，對於其餘部分均無意見，嗣於本院審理中
    復就證人彭國勳於偵查中之證述不為爭執，是除證人葉玟妡
    偵查中證述外，公訴人所提之證據資料及以下本院作為判斷
    依據之各項證據資料，均經被告同意或不爭執其證據能力，
    本院審酌該等言詞供述及書面作成時之情況認為適當，均無
    不宜作為證據之情事，依刑事訴訟法第159 條之5 規定，均
    得作為證據。
二、另證人葉玟妡於偵查中向檢察官所為之陳述，業經具結且無
    顯不可信之情形存在，依刑事訴訟法第159 條之1 第2 項之
    規定，應具有證據能力，且證人葉玟妡於本院審理中亦經傳
    喚到庭具結證述並經被告行使詰問權利，本院自得將該等證
    述內容據以認定犯罪事實。
三、又按除法律另有規定外，實施刑事訴訟程序之公務員因違背
    法定程序取得之證據，其有無證據能力之認定，應審酌人權
    保障及公共利益之均衡維護，刑事訴訟法第158 條之4 定有
    明文。而被害人或目擊證人對於犯罪嫌疑人之指認，於證據
    法上本屬直接證據，具有極高度之證據價值。然犯罪嫌疑人
    有受正當法定程序保障之權利，對於犯罪嫌疑人之指認，自
    不得有不符合正當法定程序之情況發生。我國現行刑事訴訟
    法中，並未有關於指認程序之規定，目前司法警察（官）調
    查犯罪所為之指認，係依內政部警政署所發布之「警察機關
    實施指認犯罪嫌疑人程序要領」（於民國90年8 月20日發布
    ，92年8 月12日修正列於「警察偵查犯罪規範」第92條），
    規定如需實施被害人、檢舉人或目擊證人指認犯罪嫌疑人，
    應依下列要領為之：「一、指認前應由指認人先陳述嫌疑人
    特徵。二、指認前不得有任何可能暗示、誘導之安排出現。
    三、指認前必須告訴指認人，犯罪嫌疑人並不一定存在於被
    指認人之中。四、實施指認，應於偵訊室或適當處所為之。
    五、應為非一對一之成列指認（選擇式指認）。六、被指認
    之人在外形上不得有重大差異。七、實施指認應拍攝被指認
    人照片，並製作紀錄存證。八、實施照片指認，不得以單一
    相片提供指認，並避免提供老舊照片指認。」又法務部於93
    年6 月23日修正發布之「檢察機關辦理刑事訴訟案件應行注
    意事項」，其第99點亦有指認犯罪嫌疑人方式之相同規定，
    資為偵查中為指認之準據，俾使指認之程序正當化，袪除指
    認過程可能發生之誤導情事，提高案發之初所為指認之正確
    性，避免發生指認錯誤，造成錯判冤獄。上揭指認規則，係
    參酌先進法治國家實務運作之規範，旨在導正長期以來調（
    偵）查實務有關犯罪嫌疑人之指認程序草率，應認屬於保障
    犯罪嫌疑人之正當程序，具有補充法律規定不足之效果；且
    為內政部警政署及法務部依其行政監督權之行使所發布之命
    令，作為所屬機關人員於執行指認犯罪嫌疑人職務之依據，
    自有其拘束下級機關及屬官之效力，應認屬於具有法拘束力
    之法定正當程序。如有違反，即屬實施刑事訴訟程序之公務
    員違背法定程序（最高法院96年台上字第404 號裁判要旨參
    照）。又指認之程序，固須注重人權之保障，亦需兼顧真實
    之發現，確保社會正義實現之基本目的。如證人於審判中，
    已依人證之調查程序，陳述其出於親身經歷之見聞所為指認
    ，並依法踐行詰問之程序後，綜合證人於案發時停留之時間
    及所處之環境，足資認定其確能對被告觀察明白，認知被告
    行為之內容，該事後依憑個人之知覺及記憶所為之指認客觀
    可信，並非出於不當之暗示，亦未違悖通常一般日常生活經
    驗之定則或論理法則，又非單以證人之指認為被告論罪之唯
    一依據時，自不得僅因證人之指認程序與相關要領規範未盡
    相符，遽認其無證據能力。查本件證人即新竹縣警察局竹東
    分局下公館派出所員警葉玟妡證稱：偵查隊的偵查佐有找伊
    指認本件竊嫌，忘記是在哪天做指認，但是在車子找到之後
    ，偵查佐借訊車主後才找出有嫌疑人選才請伊指認，指認時
    離事發有隔一段時間，當時是拿兩張國民身分證影像檔讓伊
    指認，除了有被告的影像檔外，還有另一個伊不認識的男生
    影像檔，伊是到指認時才知道所見的竊嫌叫鄭紹錦等語，可
    知證人葉玟妡於本案偵查過程中以目擊者身份，所為本件竊
    嫌之指認，尚不符上開要領規範，其指認證據有刑事訴訟法
    第158 條之4 所定實施刑事訴訟程序之公務員因違背法定程
    序取得證據之情形，惟本院審酌證人葉玟妡於案發之時所處
    環境，係於凌晨時刻，道路上車輛不多，所乘坐警車經過竊
    嫌所在位置而與竊嫌四目交接時，僅距離約4 公尺，看見竊
    嫌全臉時，竊嫌車輛之後車廂雖尚未蓋上，惟證人葉玟妡之
    相對位置係於竊嫌車輛左後車門與後車廂中間位置，未遭其
    他車輛或物體遮蔽視線，且竊嫌站立之處適為路燈附近，光
    線應屬充足，業據證人葉玟妡結證屬實，足資認定證人葉玟
    妡確能對竊嫌為明白之觀察，並認知其行為之內容，證人葉
    玟妡於第一次指認時，雖僅有兩張照片供其指認，惟其既係
    依憑個人記憶竊嫌在路燈下呈現眉骨及顴骨突出之特點所為
    之指認，堪信非出於不當之暗示，而為客觀可信，本件復查
    無其指認過程有何形成記憶污染、誤導判斷之因素，且其目
    擊指認亦未違背通常之一般日常生活經驗定則或論理法則，
    更於審判中，依人證之調查程序，陳述其出於親身經歷之見
    聞所為指認，並依法踐行詰問之程序，自不因其指認程序未
    符前開要領規範，遽認其無證據能力，而應認該等指認證據
    有證據能力。
貳、實體方面
一、訊據被告鄭紹錦矢口否認有何竊盜犯行，於本院審理中辯稱
    ：伊是於100 年2 月1 日凌晨快1 點時，在沿河街12號向彭
    國勳借車，要去北埔找朋友賭博，在同日接近中午時到沿河
    街12號還車，伊當天只有路過案發地點，並未停車，也沒將
    系爭車輛借給其他人使用，也沒載其他人，而是在中豐路與
    東峰路口闖紅燈，時速滿快，從後照鏡看到同向後方約20公
    尺的巡邏車跟著伊，伊就加速逃逸，伊是因為闖紅燈被警察
    追，伊沒有說有看到警車迴轉，那是偵查中檢察官講的，伊
    看到的警車是跟在伊後面云云，經查：
（一）被告於100 年2 月1 日凌晨前往新竹縣竹東鎮○○街某處
      ，向彭國勳借用系爭車輛，至同日中午始歸還予彭國勳，
      期間僅有被告一人使用系爭車輛，未曾再出借他人或搭載
      他人等情，為被告所不爭執，核與證人彭國勳於偵查中證
      稱：伊應該是在100 年1 月31日晚上將系爭車輛借給被告
      ，至於幾點伊不太清楚，當時伊人在竹東鎮○○街的朋友
      家，離被告的家很近，被告就走路過來跟伊借車，到隔天
      快中午的時候把車子還給伊等語相符（100 年偵字第5064
      號卷第79頁），是案發期間系爭車輛之使用人確為被告一
      人之事實，堪以認定。
（二）另被告於前揭時間，將系爭車輛停放於中油公司鑽探場圍
      牆外，而踰越圍牆入內竊取電纜線一捆，嗣復快速駕駛系
      爭車輛逃離現場，而逃避警方盤查之事實，業據證人葉玟
      妡於偵查中結證：伊與同事林廣諭當時駕駛巡邏車在轄區
      往北埔方向巡邏，伊坐副駕駛座，看到右手邊有台車停在
      路邊，一個路燈下方，那台車右邊隔著停車道就是中油倉
      庫圍牆，伊看到那台車時其後行李廂是打開的，正好有一
      個人站在行李廂後方，準備把一捆很大捆的電纜線搬上車
      ，當時警車以時速20公里向前開，超過他以後，伊就跟林
      警員說我們迴轉，結果搬電纜線之人看到警車準備迴轉，
      就立刻跑上車，等到警車快接近時，他就立刻駕車快速往
      北埔方向開，伊等有在後面追，但追不到，伊等開到時速
      140 公里還是跟丟了，伊不認識開車的人，但知道那個人
      不是車主謝國文，因為伊在1 月17日大掃蕩時有抓到謝國
      文，認得謝國文，且因為當時搬電纜線之人停車的地方有
      路燈，伊可以清楚看到他的長相，那個人就是被告沒錯，
      當下伊不知道名字，但人是被告沒錯，當時伊只看到他抬
      一捆高度超過膝蓋的電纜線上車，不清楚重量，跟丟被告
      車輛後，伊等有回到停車的地方查看，沒發現附近有失竊
      的跡象，當時並不知道中油倉庫失竊，是當天早上中油報
      案後，才連結起來等語（偵卷第70至71頁）、本院審理中
      結證：伊看到的整個過程是系爭車輛的右邊應該有停車，
      系爭車輛所停放的位置已經比較接近外側車道，在伊還沒
      看到有人搬運電纜線之前，系爭車輛就已經呈現後車廂打
      開的狀態，所以伊才會特別注意車輛四周有沒有人，後來
      就看到有一個人從圍牆邊滾著電纜線出來，當時警車還在
      他的後方約一個車身距離，因為當時駕車的同仁沒注意到
      這件事，就以時速2 、30公里往前開走，那個人將電纜線
      滾到後車廂中間，尚未搬上後車廂，就自己向左側看一下
      警車，丟進行李廂後，有往左邊看到警車經過，就趕快將
      後車廂蓋上，伊看到這些動作時，警車是稍微超過那個人
      的位置，伊必須稍微向右後方看，因為伊看到那個人蓋上
      後車廂後速度很快跑回駕駛座的動作，就趕快看系爭車輛
      的前車牌，有用小電腦查詢車牌資料，發現車主是謝國文
      ，在伊查電腦之前不知道車子是謝國文的，而伊在前幾天
      大掃蕩過程中才抓到謝國文，謝國文是胖的，但現場那個
      人在路燈下顴骨很突出，感覺是瘦的，兩人身材差很多，
      當場確定那個人不是車主謝國文，就跟駕車的同仁說那台
      車在大掃蕩過程才抓到車主，怎麼會在這邊，因此就請駕
      車同仁迴轉，但系爭車輛加速逃逸，追逐過程中豐路上車
      輛不多，但在中豐路與中正南路有往左側的彎道，而左側
      有房子，一但車子彎過該彎道就會看不到車子，而伊等彎
      過該路口時，中豐路與大林路口為Y 字形路口，無法確定
      系爭車輛是由哪個方向逃離才跟丟，事後調閱監視器才發
      現系爭車輛通過中豐與大林路口後六秒鐘，警車才通過同
      一路口，系爭車輛是往北埔方向，追逐過程中伊有再次確
      認那台車的車號是9637-TW 號，伊當天目擊有人搬運電纜
      線是看到那個人的全臉，從伊稍微向右後方角度看出去是
      有跟該人四目交接，該人是站在路燈附近，眉骨跟顴骨比
      較突出，燈光很像直接打在那二個突出部位，四目交接之
      後因為警車有稍微超過那個人，伊視線有被後車廂蓋住，
      所以沒看到他搬電纜線上車廂的動作，不知道他是否動作
      很吃力，但那個人所搬運的電纜線外觀是很大一捆，厚度
      大約有一個人要雙手環抱這麼厚，高度應該有超過該人的
      膝蓋，而警車迴轉是花兩次迴轉動作才完成迴轉，在這過
      程中伊一直盯著那個人看，所以看到那個人全臉的時間可
      能有十幾秒，警車迴轉的位置才剛通過中豐與東榮路口，
      離東榮路口不會超過10公尺，在警車追逐那系爭車輛前，
      該車並未有闖紅燈之情事，且車輛原本是停止狀態，而該
      路口凌晨時是閃黃燈等語綦詳，而證人葉玟妡身為執法人
      員，與被告素不相識，亦無任何宿怨仇隙，亦非本件中油
      公司鑽探場竊案之承辦員警，尚無辦案績效壓力，衡情證
      人葉玟妡應無在執行巡邏勤務中，刻意記憶被告所駕車輛
      之車牌號碼、被告長相及其行為以栽贓嫁禍素不相識又無
      仇怨之被告，且證人葉玟妡於本院審理中亦到庭依法供前
      具結後始為證述，以確保其證言之可信性，當無甘冒偽證
      罪責，於本院審理中具結虛偽陳述，以羅織誣陷被告之可
      能或必要，是證人葉玟妡之證言應堪採信，另證人即中油
      公司鑽探場電氣部領班楊紀忠於警詢亦證稱：伊於100 年
      1 月31日下午5 時許，查看電氣部電纜線還在尚未被竊，
      惟於隔日上午9 時45分許，即發現電纜線遭剪斷竊取，伊
      猜想竊賊應是從後面圍牆侵入等語（偵查卷第9 頁），復
      佐以卷內中油公司修建組電氣部分失竊報告、員警職務報
      告、現場示意圖、現場照片，又被告亦不爭執於案發時間
      確曾出現在證人葉玟妡目擊之路段，綜上，中油公司鑽探
      場於100 年2 月1 日凌晨，確遭人竊走電纜線，而本件被
      告亦於上揭時地，駕駛系爭車輛停放於中油公司鑽探場圍
      牆外，自圍牆處滾出一捆規格、數量不詳之電纜線，置入
      系爭車輛後車廂並駕駛車輛加速逃離而竊盜得手等情，堪
      以認定。
（三）至被告辯稱伊雖於案發時間有駕駛系爭車輛路過案發地點
      ，但並未停車，只有闖越中豐路與東寧路口之紅燈而被警
      車追云云，經查，證人葉玟妡證述目擊當時，系爭車輛係
      停止狀態，於警車追逐前並無闖紅燈之情事，係於警車迴
      轉欲上前盤查時，系爭車輛即加速逃離乙節，已如前述，
      而被告於本案最初之警詢時陳述：伊正常開著車從中豐路
      往北埔方向走，不知後面有警察在追云云；於100 年5 月
      25 日 檢察官偵訊時同稱：伊沒被警車追，也沒被彭國勳
      罵云云；於100 年6 月30日檢察官偵訊時另稱：伊沒有跟
      彭國勳說好像有被警察追的樣子，只是跟他說有警車經過
      。該次偵訊經檢察官追問為何會特別跟彭國勳說警車經過
      的事，被告則改稱是因為伊經過中豐路與東寧路加油站那
      個紅綠燈時，伊闖紅燈，對向車道有警車經過，那台警車
      應該有迴轉，伊不知道警車是否要追伊，伊就開走了，就
      只是把這件事跟彭國勳講而已云云；於本院準備程序稱：
      伊只是闖紅燈被警察追，並沒有偷，伊只是跟彭國勳借車
      ，有跟他提到闖紅燈被警察追，如果有開紅單會繳納云云
      ；於本院審理程序另稱：伊有主動跟彭國勳說伊被警察追
      ，彭國勳聽到後說到時候警察有找到他時，會說車子是伊
      開的，伊當時闖紅燈，警察有記到車牌號碼，一定以車牌
      找車主，車主一問就會說借給誰云云。觀諸被告前後多次
      所述內容，可知被告由最初所謂之正常開車到後來辯稱闖
      紅燈、由不知後面有警察追到審理中坦承被警察追、由未
      主動向彭國勳說被警察追之事，復改稱沒有跟彭國勳說被
      警察追，只是有主動跟彭國勳說警車經過，最後再改稱有
      主動跟彭國勳說因闖紅燈被警察追云云，數次更異其詞，
      已多有齟齬；再者，如被告當真係因闖紅燈而遭警察在後
      追趕，依被告之智識程度及本院準備程序中否認犯罪時所
      稱有開紅單會繳納之詞觀之，其係明知闖紅燈之舉僅為交
      通違規行為，尚非刑事犯罪行為，於100 年5 月12日警方
      就本案為第一次詢問時，明知警方係為刑事犯罪偵查而為
      相關犯罪事實之詢問，為何不直接說明僅有闖紅燈之違規
      行為，甚且竟否認知道後面有警察追？又彭國勳於100 年
      6 月30日檢察官偵訊時亦僅證稱：被告當時主動跟伊說好
      像有警察追他的樣子，伊以為是他開車開太快，沒有進一
      步問他等語，根本未證稱被告當時有向其提及被警察追的
      原因係因闖紅燈，如被告確有向證人彭國勳提及遭警察追
      逐之原因為闖紅燈，證人彭國勳於偵查中之證述，當不會
      以猜測方式「以為是他開車開太快，沒有進一步問他」為
      證述，又被告既於本院審理時稱證人彭國勳於偵查中所言
      屬實，則被告前開與證人彭國勳證言不符之辯詞，即難認
      為真。況且，被告如真有闖紅燈因不服稽查而逃離現場之
      行為，警察可依車牌號碼對系爭車輛所有人逕行舉發，如
      車輛所有人認違規駕駛人另有他人，只須依法定程序進行
      歸責即可，尚不須通知車輛所有人到案說明，且衡情違規
      者不服稽查逃逸時，主觀上亦僅會擔心是否因警察有記下
      車牌號碼而事後將逕收到舉發通知單乙事，應不致想及如
      本件被告所述警察有記到車牌號碼，一定以車牌找車主追
      查云云，是本件被告若非有犯罪行為，否則為何會認為警
      察將依車牌號碼尋線追查，甚至會找車輛所有人到案詢問
      追查駕駛人？綜上，被告辯稱其未停車於案發地點，遭警
      察追係因闖紅燈云云，顯係臨訟杜撰，卸責之詞，不足採
      信。
（四）綜上，本件事證明確，被告前開所辯，不足採信，其竊盜
      犯行堪以認定，應依法論科。
二、核被告所為，係犯刑法第321 條第1 項第2 款踰越牆垣竊盜
    罪。公訴人認被告係涉犯同法第320 條第1 項竊盜罪，並援
    引臺灣高等法院暨所屬法院99年法律座談會刑事類提案第8
    號研討結果為據，惟刑法竊盜罪章本即為保護個人法益中之
    財產法益而規範，縱有依犯罪手段（如毀越門扇牆垣或其他
    安全設備、攜帶兇器、結夥等）、地點（住宅、有人居住之
    建築物、船艦、車站、埠頭、航空站等）、環境情狀（水災
    、火災或其他災害）等特性另設加重處罰，而使加重竊盜罪
    所保護之法益除財產外，兼及人身安全、住居安寧、隱私及
    公共秩序之維持等利益，然加重竊盜罪之規範目的究為保護
    財產法益，而法益危殆化可能性增高應是加重處罰的主要理
    由，如財產權人將財物放置於設有門扇、牆垣或安全設備之
    處所（未必為住宅或有人居住之建築物），本即信賴該等防
    護措施之有效性將足以防閑、防盜，以保全財物不受侵害之
    完整性，初不因該等處所是否為住宅或有人居住之建築物而
    有異，而行為人毀越該等防護措施使之無效化，即代表其內
    財物發生法益危殆化之可能性增高，況以現今工商化、住商
    分離之生活態樣，從事商業活動者，多另以未有人居住之倉
    庫存放可能極為大量之財物，或將辦公處所設於住宅以外之
    他處，此等處所雖未有人居住在內，然基於財產保護之觀點
    ，其等對於獨立使用空間之安全性需求亦甚高，是所謂保障
    獨立使用空間之安全性不受干擾與破壞，應不似上開研討結
    果所認「應涵蓋於住居安寧保障之範疇內，因而似難將住居
    安寧之保障從中切割」，就單純之財產保護及保存亦有相同
    之獨立空間安全性之需求；再者，法律規制之內容常涉及個
    人間之基本權衝突，雖上開研討結果認「基於刑罰最後手段
    性，及無罪推定之要求，刑法規範之解釋，應盡量避免擴張
    ，以避免國家公權力藉由擴張解釋而侵害人民權利，故刑法
    第321 條第1 項第2 款之適用亦應以『住宅或有人居住之建
    築物』為前提做限縮解釋，以維人權之保障」，然於法無明
    文該條款之適用須限於住宅或有人居住建築物等要件之情形
    下，另行增加法文所無之要件，極度限縮該條款之適用情形
    ，亦可能因不當之限縮致使侵害者與被侵害者之基本權保護
    失衡，又同條第1 款既已明定有侵入住宅或有人居住之建築
    物等加重要件，如同條第2 款再以相同要件為限縮解釋，不
    無重覆之嫌，且亦將同時壓縮第1 款及第2 款之適用情形，
    另上開法律座談會之研討結果究非法律，對本院無「法拘束
    」之效力，綜上，本件被告既係踰越中油公司鑽探場之圍牆
    入內行竊，自應論以踰越牆垣竊盜罪，因二者基本社會事實
    同一，爰依法變更起訴法條。爰審酌被告前已有多次竊盜前
    科，有臺灣高等法院被告前案紀錄表可按，雖未構成累犯，
    惟送監執行並假釋出監後，仍不知悔改，依舊再犯竊盜案件
    ，致其假釋遭撤銷，素行不良，其竊盜惡性非輕，本件矢口
    否認犯罪，未見悔意，犯後態度不佳，其離婚、家有父母及
    三名子女同住，入監前以販賣水果、鐵工維生，家中經濟非
    佳之生活狀況、犯罪手段、智識程度等一切情狀，量處如主
    文所示之刑。又公訴意旨認被告竊盜電纜線之規格及數量如
    起訴書附表所示，惟附表所示電纜線數量經告訴代理人核算
    後，重量總合高達3069公斤，有告訴代理人於本院審理中庭
    呈之失竊電纜重量表可稽，該等數量龐大之電纜線，顯非被
    告一人得獨自於借車後至證人葉玟妡目擊時之短短近1 小時
    的時間內，以系爭自小客車載運所能達成，而依卷內事證觀
    之，亦僅有證人葉玟妡證述：所看到那個人搬運的電纜線是
    很大一捆，厚度約有一個人要用雙手環抱這麼厚，高度應該
    有超過該人膝蓋，但沒注意看電纜線粗細等語，是本件就被
    告所竊之電纜線僅得證明係為規格、數量均不詳之電纜線一
    捆，其餘部分則尚乏依據，惟公訴人起訴被告竊盜之附表電
    纜線及電力電纜線插頭，因與前開科刑部分，為實質上一罪
    關係，爰不另為無罪之諭知。
據上論斷，應依刑事訴訟法第299 條第1 項前段、第300 條，刑
法第321 條第1 項第2 款，判決如主文。
本案經檢察官邱宇謙到庭執行職務。
中    華    民    國   100    年    12    月    29    日
                  刑事第九庭    法  官  楊蕙芬
以上正本證明與原本無異。
如不服本判決應於收受判決後10日內向本院提出上訴書狀，並應
敘述具體理由。其未敘述上訴理由者，應於上訴期間屆滿後20日
內向本院補提理由書(均須按他造當事人之人數附繕本)「切勿逕
送上級法院」。
中    華    民    國   100    年    12    月    29    日
                                書記官  吳月華
附錄法條：
中華民國刑法第321條
（加重竊盜罪）
犯竊盜罪而有下列情形之一者，處 6 月以上、5 年以下有期徒
刑，得併科新臺幣 10 萬元以下罰金：
一、侵入住宅或有人居住之建築物、船艦或隱匿其內而犯之者。
二、毀越門扇、牆垣或其他安全設備而犯之者。
三、攜帶兇器而犯之者。
四、結夥三人以上而犯之者。
五、乘火災、水災或其他災害之際而犯之者。
六、在車站、埠頭、航空站或其他供水、陸、空公眾運輸之舟、
    車、航空機內而犯之者。
前項之未遂犯罰之。